【裁判字號】    98,再抗,6
【裁判日期】    981118
【裁判案由】    返還出資額
【裁判全文】
臺灣高等法院花蓮分院民事裁定           98年度再抗字第6號
聲  請  人  甲○○
相  對  人  乙○○
上列聲請人因與乙○○間返還出資額事件，對於中華民國98年9
月22日本院98年度再抗字第4號確定裁定，聲請再審，本院裁定
如下：
    主  文
聲請駁回。
聲請訴訟費用由聲請人負擔。
 理  由
一、聲請意旨略以：鈞院98年度再抗字第4號裁定所謂本件聲請
    人以原確定裁定及本院97年度抗字第35號裁定之事實，原審
    法院因而命中華郵政公司將聲請人已領取款項扣押，由相對
    人收取之認定，適用尚未發給，未經領取之每月退休俸，扣
    押由相對人收取，顯然不合相關法律規定，是適用法規顯有
    錯誤，為再審事由，惟該裁定稱此為：並未合法表明再審理
    由，其聲請不合法。此項裁定自有民事訴訟法第496條第1項
    第1款之再審理由，本件依上述之事實證據為合法再審，並
    無程序不備，法院裁定駁回再審，乃違反相關法律所明文規
    定，法院不得就未經領取之每月退休俸為不合法之扣押，故
    依法聲請再審。
二、按聲請再審，應依民事訴訟法第507條準用第501條第1項第4
    款規定表明再審理由，此為必須具備之程式。所謂表明再審
    理由，必須指明確定裁定有如何合於法定再審事由之具體情
    事，始為相當；倘僅泛言有何條款之再審事由，而無具體情
    事者，尚難謂已合法表明再審理由。且如未表明再審理由，
    法院無庸命其補正。次按當事人提起再審之訴或聲請再審，
    雖聲明係對某件再審判決或裁定為再審，但審查其再審訴狀
    理由，實為指摘原確定裁判或前次之再審裁判如何違法，而
    對該聲明不服之再審判決或裁定，則毫未指明有如何法定再
    審理由，此種情形，可認為未合法表明再審理由，逕以其再
    審為不合法駁回之（最高法院69年2月5日69年度第3次民事
    庭會議決定參照）。本件聲請人主張本院98年度再抗字第4
    號確定裁定有民事訴訟法第496條第1項第1款所定事由，對
    之聲請再審，經核其聲請狀內表明之再審理由，無非僅表明
    其對於前程序即本院97年度抗字第35號裁定不服之理由，對
    於原確定裁定（即本院98年度再抗字第4號裁定）究有如何
    合於民事訴訟法第496 條第1項第1款規定之具體情事，則未
    據敘明，依上說明，其聲請自非合法。
據上論結，本件聲請為不合法。依民事訴訟法第507條、第502條
第1項、第95條、第78條，裁定如主文。
中    華    民    國    98    年    11    月   18     日
                      審判長法  官  何方興
                            法  官  王紋瑩
                            法  官  林德盛
以上正本係照原本作成。
本件不得抗告。
中    華    民    國    98    年    11    月   18     日
                            書記官  鄧瑞雲


司法院資訊處製作；財團法人民間司法改革基金會備份。
